【裁判字號】    99,撤緩,25
【裁判日期】    990302
【裁判案由】    聲請撤銷緩刑
【裁判全文】
臺灣新竹地方法院刑事裁定            99年度撤緩字第25號
聲  請  人  臺灣新竹地方法院檢察署檢察官
受  刑  人  甲○○
上列聲請人因受刑人犯竊盜案件（本院98年度審竹簡字第628號
），聲請撤銷緩刑之宣告（99年度執聲字第122號），本院裁定
如下：
    主  文
本院九十八年度審竹簡字第六二八號判決對甲○○之緩刑貳年宣
告撤銷。
    理  由
一、聲請意旨略以：查受刑人因犯竊盜案件，經本院於民國98年
    8 月14日以98年度審竹簡字第628 號（98年度速偵字第1106
    號）判決，判處罰金新臺幣（下同）6,000 元，同時宣告緩
    刑2 年確定。惟其於緩刑期內即98年9 月16日更犯竊盜罪，
    經本院於98年11月27日以98年度審竹簡字第1158號判決（聲
    請書誤載）判處拘役20日確定。足認原宣告之緩刑難收其預
    期效果，而有執行刑罰之必要。核該受刑人所為，已合於刑
    法第75條之1 第1 項第2 款所定撤銷緩刑宣告之原因，爰依
    刑事訴訟法第476 條規定聲請撤銷等語。
二、按受緩刑之宣告，緩刑期內因故意犯他罪，而在緩刑期內受
    6 月以下有期徒刑、拘役或罰金之宣告確定者，撤銷其宣告
    ，於98年5 月19日修正之刑法第75條之1 第1 項第2 款定有
    明文。又上開修正規定，依刑法施行法第10條之2 第2 項之
    規定，自98年9 月1 日施行，且同法施行法第6 條之1 第2
    項復規定：「於中華民國98年5 月19日刑法修正施行前，受
    緩刑之宣告，98年5 月19日修正刑法施行後，仍在緩刑期內
    者，適用98年5 月19日修正施行之刑法第75條及第75條之1
    規定」。是倘受刑人於上開刑法第75條之1 第1 項第2 款規
    定修正施行前，受緩刑之宣告，而於該條規定施行後，仍在
    緩刑期內者，應適用98年5 月19日修正施行之刑法第75條之
    1 規定。經查，本件受刑人甲○○前於98年5 月17日因犯竊
    盜罪，經本院於98年8 月14日以98年度審竹簡字第628 號判
    決，判處罰金6,000 元，如易服勞役，以1,000 元折算1日
    ，並予以緩刑2 年之宣告確定（緩刑期間依刑法第74條第1
    項規定，自裁判確定之日即98年8 月14日起算，至100 年8
    月13日止），有上開判決正本及臺灣高等法院被告前案紀錄
    表在卷可參，足見受刑人係於上開刑法第75條之1 第1 項第
    2 款規定修正施行前受緩刑之宣告，而於該條規定施行後仍
    在緩刑期內，自應適用98年5 月19日修正，98年9 月1 日施
    行之上開刑法第75條之1 之規定。
三、次按刑法第75條之1 得撤銷緩刑宣告之規定，考其立法意旨
    略以：關於緩刑之撤銷，現行法第75條第1項固已設有2款應
    撤銷之原因；至得撤銷緩刑之原因，則僅於保安處分章內第
    93條第3 項與撤銷假釋合併加以規定，體例上不相連貫，實
    用上亦欠彈性，爰參酌德國及奧地利現行立法例增訂得撤銷
    緩刑之原因，其中現行關於緩刑前或緩刑期間故意犯他罪，
    而在緩刑期內受得易科罰金之有期徒刑之宣告者，列為應撤
    銷緩刑之事由，因認過於嚴苛，而排除第75條應撤銷緩刑之
    事由，移列至得撤銷緩刑事由，俾使「法官依被告再犯情節
    ，而裁量是否撤銷先前緩刑之宣告」；其次，如有前開事由
    ，但判決宣告拘役、罰金時，可見行為人仍未見悔悟，有列
    為得撤銷緩刑之事由，以資彈性適用，爰於第1項第1款、第
    2 款增訂之。且本條採用裁量撤銷主義，賦予法院撤銷與否
    之權限，特於第1 項規定實質要件為「足認原宣告之緩刑難
    收其預期效果，而有執行刑罰之必要」，供作審認之標準。
    亦即於上揭「得」撤銷緩刑之情形，法官應依職權本於合目
    的性之裁量，妥適審酌被告所犯前後數罪間，關於法益侵害
    之性質、再犯之原因、違反法規範之情節是否重大、被告主
    觀犯意所顯現之惡性及其反社會性等情，是否已使前案原為
    促使惡性輕微之被告或偶發犯、初犯改過自新而宣告之緩刑
    ，已難收其預期之效果，而確有執行刑罰之必要，此與刑法
    第75條第1項所定2款要件有一具備，即毋庸再行審酌其他情
    狀，應逕予撤銷緩刑之情形不同。
四、經查：受刑人甲○○前於98年5 月17日因犯竊盜罪，經本院
    於98年8 月14日以審竹簡字第628 號判決，判處罰金6,000
    元，如易服勞役，以1,000 元折算1 日，並予以緩刑2 年之
    宣告確定（下稱甲案），惟受刑人復於上開判決宣判後緩刑
    期內即98年9 月16日更犯竊盜罪，經本院於98年11月27日以
    98年度審竹簡字第1158號判決，判處拘役20日，如易科罰金
    ，以1,000 元折算1 日確定（下稱乙案），已如前述，而受
    刑人甲○○所犯上開甲案係在萊爾富便利商店犯竊盜罪，即
    侵害他人之財產法益，經本院考量受刑人前素行良好，該次
    係初犯竊盜罪，所竊物品價值60元，且已賠償告訴人，所生
    損害尚輕，再者受刑人犯後坦認一切犯行，仍期待該判決能
    促使其警惕而收教化功能，而予以緩刑2 年之宣告；未料其
    仍不知警惕，於緩刑期內之98年9 月16日復在統一超商犯乙
    案之竊盜罪，再次侵害他人之財產法益，並經本院判處拘役
    20日確定，由於受刑人用相同手法一再侵害他人之財產法益
    等情，足認本院上開緩刑之宣告，已不足以使受刑人警惕並
    改過自新，而難收其預期教化之效果，而有執行刑罰之必要
    ，從而聲請人聲請撤銷本院98年度審竹簡字第628 號判決關
    於緩刑之宣告，核無不合，應予准許。
五、爰依刑事訴訟法第476條規定，裁定如主文。
中    華    民    國    99    年    3     月    2     日
                        刑事第四庭    法  官    邱玉汝
以上正本證明與原本無異。
如不服本裁定，應於裁定送達後5日內向本院提出抗告狀。
中    華    民    國    99    年    3     月    2     日
                                      書記官    陳怡芳

司法院資訊處製作；財團法人民間司法改革基金會備份。
